# 里程牌法

提问人：lv1025280320 时间：2022-09-01 09:51:44
请教陈版：
企业应当分析合同中约定的不同里程碑节点是否能恰当代表履约进度，如果里程碑节点能恰当代表履约进度，则表明采用“已达到的里程碑”确定履约进度是恰当的；如何理解里程牌节点能够代表履约进度？

回答人：chenyiwei
这里有两层含义：
1 、里程碑节点所代表的付款（结算）进度与会计上用产出法或者投入法衡量的履约进度基本相当；
2 、在两个里程碑节点之间，本企业（卖方）是否仍向客户转移了重大的商品或服务的控制权，因此应在里程碑节点之间仍需持续计量履约进度的变化。